【裁判字號】    98,易,334
【裁判日期】    990226
【裁判案由】    違反性騷擾防治法
【裁判全文】
臺灣花蓮地方法院刑事判決               98年度易字第334號
公  訴  人  臺灣花蓮地方法院檢察署檢察官
被      告  甲○○
上列被告因違反性騷擾防治法案件，經檢察官提起公訴（98年度
偵緝字第196號），本院判決如下：
    主  文 
甲○○意圖性騷擾，乘人不及抗拒而為親吻之行為，處拘役伍拾
伍日，如易科罰金，以新臺幣壹仟元折算壹日。
    事  實
一、甲○○前有妨害風化、妨害自由等前案紀錄，詎不知悔改，
    於民國97年10月14日凌晨1時許，在花蓮縣花蓮市○○路○段
    71巷72弄口附近，利用駕駛自小客車搭載 A女（姓名年籍均
    詳卷，79年間出生；警卷代號00000000）之機會，竟意圖性
    騷擾，乘A女不及抗拒之際，在其駕駛座上親吻A女嘴巴 1下
    ，旋遭A女推開拒絕，A女即下車跑離現場。
二、案經 A女訴由花蓮縣警察局花蓮分局報告臺灣花蓮地方法院
    檢察署檢察官偵查起訴。
    理  由
壹、證據能力部分：
一、按被告以外之人於審判外之言詞或書面陳述，除法律有規定
    者外，不得作為證據；被告以外之人於檢察事務官、司法警
    察官或司法警察調查中所為之陳述，與審判中不符時，其先
    前之陳述具有較可信之特別情況，且為證明犯罪事實存否所
    必要者，得為證據，刑事訴訟法第159條第1項、第159條之2
    分別定有明文，經查，被告甲○○對於告訴人即證人 A女於
    警詢之證詞不同意作為證據，而證人 A女於警詢中關於遭被
    告性騷擾之情節與在本院證述之情節均大致相符，故認無證
    據能力。
二、復按被告以外之人於偵查中向檢察官所為之陳述，除顯有不
    可信之情況者外，得為證據，刑事訴訟法第 159條之1第2項
    定有明文，經查，告訴人即證人 A女於偵查中以證人身分陳
    述遭被告性騷擾之情節，係於供前具結所為之陳述，並經檢
    察官依法訊問，復無其他事證足資認定其於檢察官訊問時有
    受違法取供之情事，且無何特別不可信之情況，依前開規定
    ，自得為證據。
貳、實體部分
一、訊據被告矢口否認有何性騷擾之犯行，辯稱：那天是 A女打
    電話給伊要見面，伊在車上只有摟 A女的肩膀而已，並沒有
    親吻A女云云，經查，上揭事實，業據告訴人即證人A女於檢
    察官偵查時證述明確，復於本院審理時證稱：「（見面以後
    發生何事？）被告叫我上車，他載我去逛我們這裡的社區兩
    三圈，他問我要不要到他家睡覺，我說不要，他說你現在回
    去會被罵，他一直重複的問我要不要跟他回家，我堅持要回
    家，到一個很暗的十字路口，被告就突然強吻我嘴巴，我有
    反抗推他，他又給我錢，我把錢丟了就跑走，我怕他回頭找
    我，我就躲起來」、「（被告強吻妳嘴巴時候，雙手有無抱
    你？）他一隻手摸我的肩膀」、「（當時被告是坐在駕駛座
    上嗎？）是，我坐在旁邊」、「（當時車上還有無其他人？
    ）沒有，附近也沒有人」等語（見本院卷第28頁）屬實，且
    參以當時係在深夜，車內僅有被告與告訴人2人而已，附近
    並無其他人在場，若被告未對告訴人為性騷擾之行為，何以
    A女會突然跑下車並躲起來？況被告亦不否認有用手摟A女肩
    膀，足認被告確實有上開時、地親吻 A女嘴巴之行為，被告
    上開辯解，要屬事後卸責之詞，不足採信。
二、綜上所述，被告乘告訴人A女不及抗拒之際，親吻A女嘴巴之
    行為，顯見被告主觀上有為性騷擾之犯意至明。本案事證明
    確，被告上開犯行堪以認定，應依法論科。
三、被告乘告訴人不及防備之際，親吻告訴人之嘴巴，使告訴人
    感受敵意、冒犯之情境，經告人拒絕後，被告即停止該行為
    ，未施以強暴、脅迫等行為來壓制、違反告訴人性自主之意
    思。核被告所為，係犯性騷擾防治法第 25條第1項之意圖性
    騷擾，乘人不及抗拒而為親吻之罪。審酌被告前有妨害風化
    等前案紀錄，有臺灣高等法院被告前案紀錄表 1份附卷可稽
    ，素行非佳，不思尊重他人對於身體之自主權利，而對告訴
    人為親吻嘴巴之行為，對告訴人所造成之身心上之影響，其
    行為實屬不該，暨其犯後否認犯行，飾詞卸責之態度，並兼
    衡被告犯罪時之手段、生活狀況、素行、智識程度、犯罪所
    生之損害，迄今尚未與告訴人達成和解等一切情狀，量處如
    主文所示之刑，並諭知易科罰金之折算標準，以資懲儆。
據上論斷，應依刑事訴訟法第299條第1項前段，性騷擾防治法第
25條第1項，刑法第11條前段、第41條第1項前段，判決如主文。
本案經檢察官許建榮到庭執行職務。
中    華    民    國    99    年    2    月    26    日
                  刑事第三庭   法  官  許乃文
以上正本證明與原本無異。
如不服本判決應於收受送達後10日內向本院提出上訴書狀，並應
敘述具體理由。其未敘述上訴理由者，應於上訴期間屆滿後20日
內向本院補提理由書(均須按他造當事人之人數附繕本)「切勿逕
送上級法院」。告訴人或被害人如對於本判決不服者，應具備理
由請求檢察官上訴，其上訴期間之計算係以檢察官收受判決正本
之日期為準。
中    華    民    國    99    年    2     月    26    日

                                書記官

附錄本判決論罪之法律條文：
性騷擾防治法第25條第1項：
意圖性騷擾，乘人不及抗拒而為親吻、擁抱或觸摸其臀部、胸部
或其他身體隱私處之行為者，處2 年以下有期徒刑、拘役或科或
併科新臺幣10萬元以下罰金。

司法院資訊處製作；財團法人民間司法改革基金會備份。
